臺北高等行政法院裁定
                                      99年度訴字第2355號
原      告　章心禾
被      告　臺北市政府勞工局就業服務處
代　表　人　徐玉雪（處長）住同上
上列當事人間就業服務法事件，原告不服臺北市政府中華民國99
年9 月24日府訴字第09902566300 號訴願決定，提起行政訴訟，
本院判決如下：
    主  文
原告之訴駁回。
訴訟費用由原告負擔。
　　事實及理由
一、按訴願之提起，應自行政處分達到或公告期滿之次日起30日
    內為之；提起訴願逾法定期間者，應為不受理之訴願決定，
    訴願法第14條第1 項、第77條第2 款著有規定。訴願逾期即
    未經合法之訴願程序，進而提起撤銷訴訟，不合提起撤銷訴
    訟須經合法訴願之前置要件，起訴為不合法，又不能補正，
    應依行政訴訟法第107 條第1 項第10款裁定駁回之。
二、次按「處分機關未告知救濟期間或告知錯誤未為更正，致相
    對人或利害關係人遲誤者，如自處分書送達後1 年內聲明不
    服時，視為於法定期間內提起。」、「應提起撤銷訴訟、課
    予義務訴訟，誤為提起確認行政處分無效之訴訟，其未經訴
    願程序者，高等行政法院應以裁定將事件移送於訴願管轄機
    關，並以行政法院收受訴狀之時，視為提起訴願。」，行政
    程序法第98條第3 項、行政訴訟法第6 條第4 款分別定有明
    文。
三、本件原告起訴主張略以：原告為照顧其弟章心佛，委由大眾
    人才國際有限公司（下稱大眾公司）代為從國外引進看護，
    該公司以原告名義申經行政院勞工委員會（下稱勞委會）核
    發招募許可，並由該公司提供已培訓等待引進之印尼籍看護
    ，原告在大眾公司提供之「初次招募雇主聘僱外籍勞工申請
    書」上簽名，並未同意或授權大眾公司私自加印，私自以原
    告名義接續聘僱林劉正子所公告轉出之印尼籍看護工SETYOW
    A （下稱S 君），原告從未同意僱用S 君，被告不察於97年
    2 月1 日核發「外籍勞工由其他雇主接續聘僱證明書」（下
    稱接續聘僱證明書），原告對該證明書不服，提起訴願，訴
    願決定書竟謂上開證明書，業於97年2 月1 日由原告之代理
    人大眾公司承辦人朱允御簽收，並以其簽收作為對原告送達
    ，並據以計算訴願期間，明顯違法，原處分既未合法送達，
    當然無所稱「提起訴願逾法定期間」之情事，為此提起本訴
    等語。
四、查原告為其弟章心佛，委任大眾公司辦理聘僱外國人之申請
    事項，該公司以原告名義申請經勞委會以96年11月22日勞職
　　外字第0961373423號函核發初次招募許可，原告復於97年2
    月1 日至被告處辦理承接印尼籍S 君，經被告於97年2 月1
    日開立「接續聘僱證明書」，勞委會隨即以97年2 月21日勞
    職審字第0971030084號函（下稱97年2 月21日函）核准原告
    接續聘僱S 君在臺北市○○區○○街4 號4 樓從事家庭看護
    工工作（許可期間為97年2 月1日 至98年12月10日），嗣原
    告因S 君無法勝任工作，終止聘僱關係，經勞委會以97年3
    月3 日勞職審字第0971037188號函許可遞補招募外國人1 名
    ，並廢止S 君之聘僱許可。勞委會依就業服務法第55條第3
    項規定，核定原告應繳自97年2 月1 日起至97年2 月19日就
    業安定費新臺幣（下同）1,273 元，催告原告繳納，因原告
    逾期未繳，另核定加徵滯納金1,069 元，原告不服，提起訴
    願，經訴願決定「關於被告勞委會核定原告就業安定費1,27
    3 元及滯納金1,069 元部分均撤銷，由被告勞委會另為適法
    處分。其餘訴願駁回。」，原告仍不服，以勞委會與被告為
    共同被告，主張勞委會之97年2 月21日函及被告97年2 月1
    日之系爭「接續聘僱證明書」為無效等情向本院起訴，經本
    院98年度訴字第524 號判決駁回原告對勞委會之訴；原告對
    於本件被告部分，亦由本院以98年度訴字第524 號裁定移送
    訴願管轄機關臺北市政府，經決定訴願不受理，原告提起本
    件之訴。
五、原告於本件主張大眾公司人員簽收系爭「接續聘僱證明書」
    為不合法代理云云。惟上開本院98年度訴字第524 號判決認
    定：「茲依原處分卷附資料可知，原告（即本件原告）係於
    96年11月13日簽具切結書，保證提供予大眾公司之申請外籍
    看護工證明文件等為真實無誤且非偽造，並於雇主聘僱外籍
    勞工申請書簽署（原告至行政院陳述意見時確認為其署名，
    參見訴願卷原告於97年11月13日陳述意見紀錄），可見原告
    確有委由大眾公司於96年11月14日代為申請招募家庭看護工
    情事，且亦經被告勞委會核發招募許可一節，堪信為真正。
    」、「..原告於97年2 月15日之雇主聘僱外籍勞工申請書，
    其上確載明委任私立就業服務機構大眾公司申請聘僱許可，
    並經原告用印，被告勞委會審核上揭97年2 月15日申請書業
    已載明委任意旨，且經查明申請期間並無撤回之紀錄，乃於
    97年2 月21日以原處分核發原告接續聘僱許可在案（許可期
    間為97年2 月1 日至98年12月10日），並於97年2 月22日由
    大眾公司代領聘僱許可函件聘僱，即非無據。」、「..原告
    初次聘僱外籍勞工申請書及接續聘僱之申請書上均有原告及
    受委任之大眾公司簽章，初次申請書上亦有原告簽名及蓋章
    ，則原告確有委任大眾公司之情可信為真正。本件接續聘僱
    申請書上亦蓋有原告之蓋章，且該申請書上勾選『本申請案
    係委任私立就業服務機構辦理』，並經該機構即大眾公司及
    其代表人用印其上，復有專業人員簽名及用印其上，有雇主
    聘僱外籍勞工申請書附原處分卷可按，復參以北市勞工局就
    業中心依行為時轉換準則第4 條於書面審查大眾公司檢具原
    告聘僱外籍勞工申請書、初次招募函影本、原告身分證及戶
    口名簿影本等資料後，於97年2 月1 日舉辦『外籍勞工轉換
    雇主協調會』時，該公司（指大眾公司）確依轉換準則第5
    條出具蓋有原告印章之委託書，並簽立會議紀錄及切結書代
    理原告完成轉換雇主手續，經北市勞工局就業中心審核無誤
    後，始核發『外籍勞工由其他雇主接續聘僱證明書』等情，
    經北市勞工局就業中心陳明甚詳，且有與其所述相符之上揭
    資料附卷可按，綜依上揭資料，被告勞委會因此認原告確有
    委任大眾公司處理上揭外勞接續聘僱情事，並非無憑。是被
    告勞委會依據本件申請書所載意旨及北市勞工局就服中心所
    核發之97年2 月1 日接續聘僱證明書，據以核發系爭接續聘
    僱許可函（即原處分），並無違法。」等語，原告雖不服上
    開判決，經提起上訴後，亦經最高行政法院99年度裁字第22
    94號裁定駁回上訴而確定。是以原告所爭執被告97年2 月1
    日核發之「接續聘僱證明書」，係由其委託大眾公司朱允御
    代領簽收，均經本院與最高法院裁判認定在案。
六、本件原告確有委託大眾公司代為申請辦理外籍看護工之事，
    大眾公司人員朱允御可合法代領簽收系爭「接續聘僱證明書
    」，已如前述；惟該證明書未記載救濟期間之教示條款，依
    前開行政程序法第98條第3 項規定，自處分書送達後1 年內
    聲明不服時，視為於法定期間內提起。原告提起本件訴願之
    期間，應自朱文御代領簽時之97年2 月1 日起算，原告住居
    受理訴願機關所地臺北市，無須扣除在途期間，是原告提起
    訴願之期間末日原為98年2 月1 日，因該日為星期日，依行
    政程序法第48條第4 項規定，以98年2 月2 日代之，故原告
    須於98年2 月2 日前提起訴願。惟原告遲至98年3 月16日始
    向本院對本件被告提起確認被告對S 君之聘僱關係及聘僱期
    間認定違法不實之訴，此有蓋有本院總收文章之原告行政訴
    訟起訴狀影本在卷可稽，依前揭行政訴訟法第6 條第4 項，
    以本院收受訴狀視為提起訴願，故原告提起訴願顯已逾期，
    訴願決定以其訴願逾期，決定不受理，於法並無不合。原告
    復對之提起撤銷之訴，依首揭規定與說明，顯非合法，應予
    駁回。其實體上之主張無從論究，附此敘明。
七、依行政訴訟法第107 條第1 項第10款、第104 條、民事訴訟
    第95條、第78條，判決如主文。
中　　華　　民　　國　　100　 年　　7　　 月　　22　　日
　　　　　　　　　　臺北高等行政法院第五庭
                          　　審判長法  官　黃清光
                             　　　 法  官　洪遠亮
                            　 　　 法  官　李維心
上為正本係照原本作成。
如不服本裁定，應於送達後10日內向本院提出抗告狀（須按他造
人數附繕本）。
中　　華　　民　　國　　100　 年　　7　　 月　　22　　日
            　　　　　　　    　　　書記官  何閣梅